# 子公司注销有关子公司以前年度因受赠形成资本公积如何处理

提问人：fanguorong1985 时间：2013-05-24 14:46:42
A公司为股份有限公司，B为A公司的全资子公司。B子公司在以前年度获得A公司的大股东赠送机械设备一台，计价 100 万，在受赠是，子公司借：固定资产，贷：资本公积 100 万。 在合并报表，同时也产生资本公积 100 万。 目前B公司注销，母公司对对上述资本公积，合并对上述资本公积分别该如何处置。

回答人：chenyiwei
回复 fanguorong1985 的帖子
1 、A公司个别报表层面：鉴于本交易的特殊性，应把原先子公司账面上的资本公积移到A公司个别报表的层面，即贷记资本公积科目，相应减少在个别报表层面可确认的投资收益的金额。
2 、A公司合并报表层面：吸收合并全资子公司不应对A公司的合并报表产生影响。在A的合并报表层面，该 100 万资本公积继续作为资本公积——控股股东资本性投入列报。

提问人：fanguorong1985 时间：2013-05-24 19:40:26
我个人非常赞成“chenyiwei”会计处理方法。 同事我认为，子公司注销不应该影响股东对整个合并公司的捐赠的事实。 这里有个特殊处理，即合并事项转移到了母公司单体报表反映，跟周围人讨论，他们一致认为没有发生过这样的事项。 不知道陈版主有没有碰到类似事情，分享一下

回答人：chenyiwei
母公司吸收合并子公司的交易中，母公司个别报表层面对原属于子公司的资产、负债、权益的初始确认遵循的是“下推会计”，即与合并报表层面对这些资产、负债和权益的计量原则一致。